【裁判字號】    95,聲再,41
【裁判日期】    950331
【裁判案由】    聲請再審
【裁判全文】
臺灣高等法院臺中分院刑事裁定          95年度聲再字第41號
再審聲請人
即受判決人  甲○○
上列聲請人因違反公司法等案件，對於最高法院94年度台上字第
4856號中華民國94年9月8日確定判決（臺灣臺中地方法院檢察署
86年度偵字第18934號）聲請再審，本院裁定如下：
    主  文
再審之聲請駁回。
    理  由
一、本件聲請意旨詳如附件。
二、按有罪之判決確定後，因發現確實之新證據，足認受有罪判
    決之人應受無罪、免訴、免刑或輕於原判決所認罪名之判決
    者，為受判決人之利益，得聲請再審；又法院認為無再審理
    由者，應以裁定駁回之，刑事訴訟法第420條第1項第6款、
    第434條第1項分別定有明文。次按所謂「發現確實之新證據
    」，係指該證據於事實審法院判決前業已存在，為法院、當
    事人所不知，不及調查斟酌，至其後始行發現，且就證據本
    身形式觀察，固不以絕對不須經過調查程序為條件，但必須
    顯然可認為足以動搖原有罪之確定判決，而為受判決人無罪
    、免訴、免刑或輕於原判決所認罪名之判決者為限。亦即該
    「新證據」須可認為確實具有足以動搖原確定判決，而對受
    判決人為更有利判決之「確實性」外，尚須具備該證據係在
    事實審法院於判決前已存在，因未經發現，不及調查斟酌，
    或審判時未經注意，至其後始行發現之「嶄新性」特質，二
    者均屬不可或缺，倘若未具備上開「確實性」與「嶄新性」
    二種聲請再審新證據之特性，即不能據為聲請再審之原因，
    有最高法院90年度台抗字第71號刑事裁定可資參照。
三、本件聲請人聲請再審，固據其提出勞務收支表等資料為據，
    然查聲請意旨所舉之事實，業經原確定判決詳為斟酌，並於
    理由內敘明其證據之認定與取捨，說明何以捨棄不予採用有
    利被告之該項證據，有最高法院94年度台上字第4856號刑事
    判決書附卷可稽；本件聲請人既僅就原確定判決已認定之事
    實再為爭執，且其聲請再審之理由形式上顯然不足以動搖原
    確定之有罪判決，與前述之「確實性」要件亦有不合。參諸
    前開規定與裁定意旨，聲請人提出之新證據，顯然不足以動
    搖原確定有罪判決，與刑事訴訟法第420第1項第6 款再審聲
    請之要件不符，不能據為聲請再審之原因，其聲請為無理由
    ，應予駁回。
據上論斷，應依刑事訴訟法第434條第1項，裁定如主文。
中    華    民    國    95    年    3     月    31    日
              刑事第十庭  審判長法  官  林  照  明
                                法  官  蔡  名  曜
                                法  官  唐  光  義
上列正本證明與原本無異。
如不服本裁定，應於裁定送達後五日內向本院提出抗告狀。
                                書記官  王  麗  珍
中    華    民    國    94    年    4     月    3     日
                                                      Ｒ


司法院資訊處製作；財團法人民間司法改革基金會備份。
